【裁判字號】    97,交聲,90
【裁判日期】    970711
【裁判案由】    違反道路交通管理處罰條例
【裁判全文】
臺灣宜蘭地方法院交通事件裁定          97年度交聲字第90號
原處分機關  交通部公路總局臺北區監理所宜蘭監理站
異  議  人
即受處分人  甲○○
上列異議人即受處分人因違反道路交通管理處罰條例案件，對於
交通部公路總局臺北區監理所宜蘭監理站於民國97年4月3日所為
之處分（處分案號：宜監字第裁43-QQ0000000號）聲明異議，本
院裁定如下:
    主  文
異議駁回。
    理  由
一、原處分意旨略以：異議人即受處分人於民國96年12月28日中
    午12時21分許，駕駛車牌號碼P8-2730 號自用一般小客車行
    經國道5號側車道北向橫跨宜蘭河橋前100公尺處，為宜蘭縣
    警察局宜蘭分局警員以測速照相儀器測得該車行車時速達90
    公里，超過該路段小型車最高限速60公里之規定，經警逕行
    舉發（舉發案號：宜警交字第QQ0000000 號），原處分機關
    乃依道路交通管理處罰條例第40條、第63條規定，裁處新臺
    幣（下同）1,800元，並記違規點數1點。
二、異議意旨略以：伊從家中出發至該路段尚需經一彎道，且轉
    彎後至舉發處不足100 公尺，在正常情況下不可能時速達90
    公里，且該車輛之車齡達10餘年，無法在短距離內加速至90
    公里，員警使用之測速儀器恐有錯誤云云。
三、按汽車駕駛人行車速度超過規定之最高時速，除超過規定之
    最高時速60公里以上，另有處罰規定外，應處新臺幣 1,200
    元以上2,400元以下罰鍰，道路交通管理處罰條例第40 條定
    有明文；又汽車駕駛人有道路交通管理處罰條例第40條之違
    規事由者，記違規點數1點，道路交通管理處罰條例第63 條
    第1項第1款亦定有明文。
四、異議人雖坦認有於上開時間行經舉發地點，惟矢口否認有違
    規超速，辯稱：儀器有誤云云，惟查：舉發單位使用之雷射
    槍測速器甫於96年4月22日經經濟部標準檢驗局檢定合格，
    有效使用期限為97年4月30 日，此有經濟部標準檢驗局雷達
    測速儀檢定合格證書在卷可稽，是異議人為警舉發時，舉發
    單位使用之雷射槍測速器仍在有效之使用期限內。又本件舉
    發照片上係顯示「R000+090＝090」、「000000000000」 之
    螢幕畫面，參以卷附「凱速電子式固定桿型/三角架型/車裝
    型微電腦測速照相雷達使用手冊/維護技術手冊」1 份，「R
    」係指來車、「000」為巡邏車自身速度、「090」為違規車
    車速、「090」違規車之車速、「122126」 係時間指示，表
    示採證當時係 12時21分26秒、「071228 」係日期指示，表
    示採證當日係2007年12月28日，螢幕畫面並未顯示任何錯誤
    之符碼，復無證據證明該機器有故障之虞，是所測得之數據
    應屬可信。異議人雖再辯稱：該車車齡已達10餘年，無法在
    短距離內加速至90公里云云，然車輛之使用年限固可作為車
    輛性能之參考，然究非屬唯一要素，車輛之保養、零件之汰
    舊換新，甚至車款、里程數等均甚為重要，尚難僅憑車齡據
    為判準，異議人所辯尚難證實，不足採納。
五、綜上，異議人確有違規超速之事實，原處分機關依道路交通
    管理處罰條例第40條、第63條第1項第1款及違反道路交通管
    理事件統一裁罰基準及處理細則第43條、第44條、第67條之
    規定，裁處異議人罰鍰1,800元，並記違規點數1點，核無不
    當。本件聲明異議為無理由，應予駁回，爰依道路交通案件
    處理辦法第19條，裁定如主文。
中    華    民    國    97    年    7     月    11    日
                  交通法庭法  官   楊坤樵
以上正本證明與原本無異。
如不服本裁定，應於裁定送達後5日內，向本院提出抗告狀（應
附繕本）。
                          書記官   謝佩欣
中    華    民    國    97    年    7     月    14    日


司法院資訊處製作；財團法人民間司法改革基金會備份。
